# 求助陈版：企业支付的关于商业模式的外部机构咨询费是否可以计入无形资产？

提问人：kissthefire 时间：2020-07-03 08:05:07
企业就商业模式聘请外部机构进行咨询，并准备采纳相关方案，请教陈版在国际准则下是否可能计入无形资产？
谢谢~~~

回答人：chenyiwei
不可以资本化。只能将咨询费全部费用化处理。参考：《瑞华研究 2010 ～ 2019 汇编》之“问题1-2-22（支付给外部机构的大额品牌包装费的会计处理）”。